【裁判字號】    92,易,282
【裁判日期】    920613
【裁判案由】    妨害公務
【裁判全文】
臺灣新竹地方法院刑事判決                          九十二年度易字第二八二號
    公  訴  人  臺灣新竹地方法院檢察署檢察官
    被      告  甲○○
右列被告因妨害公務案件，經檢察官提起公訴（九十二年度偵字第一０四五號），本
院判決如左：
    主  文
甲○○對於公務員依法執行職務時，施強暴，累犯，處有期徒刑伍月，如易科罰金，
以佰元折算壹日。
    事  實
一、甲○○前因犯恐嚇取財及違反毒品危害防制條例等案件，分別經臺灣高等法院及
    本院判處有期徒刑四月及五月確定，接續執行後於民國九十年四月二十日執行完
    畢。
二、緣甲○○於前開入監服刑前所涉嫌違反毒品危害防制條例案件，經最高法院於九
    十一年十一月六日以九十一年度台上字第六二０九號判決判處上訴駁回（即有期
    徒刑七年六月）確定，甲○○一直未到案執行而經臺灣新竹地方法院檢察署檢察
    官於九十二年一月三十日發布通緝在案。同年二月十九日下午，甲○○返回其位
    於新竹縣竹北市○○○路三九六號之住處沐浴更衣時，適為新竹縣警察局保安隊
    員警戴國強、何林清二人發現其藏匿於上開住處，戴國強、何林清二人遂於同日
    下午一時十分許至上址而欲加以逮捕而敲門。甲○○明知戴國強身著警察制服（
    何林清當日著便服）且其二人已當場表示要執行逮捕通緝犯之公務，均為依法執
    行公務之司法警察，其為達成脫逃之目的，竟基於妨害公務之犯意，先佯稱自己
    不是甲○○，待警員拿出照片確認無誤後，則又稱自己肚子痛要上廁所，何林清
    遂在未替其上手銬的情況下在廁所門外等待，戴國強則在屋外警戒，甲○○竟伺
    機打開廁所門後向屋外直衝，立即被戴國強攔下，甲○○竟開始徒手攻擊戴國強
    與何林清二人而對其二人實施強暴行為，造成戴國強受有左手尾指裂傷、拇指與
    腕部間挫傷之傷勢，所佩戴之鐵鍊手錶錶帶亦因而斷裂（傷害及毀損部分均未據
    告訴）。惟仍遭戴國強、何林清二人制伏後逮捕歸案。
三、案經新竹縣警察局移送臺灣新竹地方法院檢察署檢察官偵查起訴。
    理  由
一、訊據被告甲○○固坦承有於右揭時、地，因欲逃跑而造成員警戴國強受傷之事實
    ，惟矢口否認有何妨害公務之犯行，辯稱：我只是一直往前跑，沒有對員警施暴
    ，是警察拉我，他自己才會受傷，是他要戴那麼好的錶云云。惟查，右開事實，
    業據證人即當時執行逮捕通緝犯即被告公務之司法警察戴國強於偵訊時結證稱：
    「‧‧‧我在房外防止被告逃跑，突然間，被告就自屋內往外衝，我用雙手抓住
    被告的衣服，被告就對我揮拳，企圖掙脫，何林清上前合力要制伏他，他就像瘋
    子一樣拳打腳踢，持續有六、七分鐘之久，最後才被我們壓制住，我要上他手銬
    ，被告還揮拳攻擊，我身上所受之傷即為被告攻擊、掙脫之行為所致。」等語（
    見偵查卷第二十四頁正面，九十二年二月二日訊問筆錄），證人何林清則證稱：
    「‧‧‧因被告說肚子痛，我讓他先上廁所，沒有給他上手銬，他上完廁所後，
    就突然間往屋外衝，我也上前追，戴國強正好在外面負責防止被告逃跑，到屋外
    ，戴國強抓住被告後，被告就攻擊他，發生扭打，我就上前去合力將之制伏，因
    被告對我們揮拳，戴國強就要把他上手銬，我就壓住被告，因被告一直對我們揮
    拳、掙扎，無法上手銬，只好銬腳。」等語（見偵查卷第二十四頁反面，九十二
    年二月二日訊問筆錄），復有警員戴國強因此受傷之照片三幀及警員戴國強之手
    錶因而斷裂之照片一幀附於偵查卷第十一、十二頁可稽，衡情，在證人戴國強、
    何林清二人欲逮捕被告甲○○之際，應該除了證人二人一再攔阻被告外，被告確
    實有對警員攻擊，證人戴國強也才會因此受傷，被告雖一再辯稱自己未主動攻擊
    證人，然其於奮力向往衝、不希望被警員逮捕之際，必有施強暴於上前逮捕之證
    人二人，有上開照片四幀足資佐證，被告空言所辯，顯係卸責之詞，不足採信。
    綜上所述，本件事證已臻明確，被告妨害公務之犯行洵堪認定，應予依法論科。
二、核被告甲○○所為，係犯刑法第一百三十五條第一項之妨害公務罪。又查，被告
    甲○○前因犯恐嚇取財及違反毒品危害防制條例等案件，分別經臺灣高等法院及
    本院判處有期徒刑四月及五月確定，接續執行後於九十年四月二十日執行完畢，
    有臺灣新竹地方法院檢察署刑案資料查註紀錄表及臺灣高等法院被告全國前案紀
    錄表各一份在卷足參，其於受有期徒刑之執行完畢後五年以內再犯本件有期徒刑
    以上之罪，為累犯，依刑法第四十七條規定加重其刑。爰審酌被告本身已遭通緝
    ，於警員欲逮捕時竟又再犯本罪及其品性、生活狀況、智識程度、犯罪所生之損
    害與犯罪後態度等一切情狀，量處如主文所示之刑，並諭知易科罰金之折算標準
    ，以資警惕。
三、據上論斷，應依刑事訴訟法第二百九十九條第一項前段，刑法第一百三十五條第
    一項、第四十七條、第四十一條第一項，罰金罰鍰提高標準條例第一條前段、第
    二條，判決如主文。
本案經檢察官鍾曉亞到庭執行職務。
中      華      民      國    九十二    年      六      月     十三     日
                                    臺灣新竹地方法院刑事第一庭
                                        法  官    遲中慧
右正本證明與原本無異。
如不服本判決，應於判決送達後十日內向本院提出上訴狀( 應附繕本 )，上訴於臺灣
高等法院。
                                        書記官    龔柏萃
中      華      民      國    九十二    年      六      月     十三     日
附錄本案論罪科刑法條全文：刑法第一百三十五條第一項、
對於公務員依法執行職務時，施強暴脅迫者，處三年以下有期徒刑、拘役或三百元以
下罰金。


司法院資訊處製作；財團法人民間司法改革基金會備份。
